# 募集资金净额如何计算

提问人：老兵 701206 时间：2021-03-03 15:33:09
陈总，营改增后，募集资金净额该如何计算？
我查询了案例，有两种方法：
方法 1 ：募集资金净额=募集资金总额—各项发行费用（不含增值税）
—印花税—登记费
募集资金净额=股本增加额+资本公积增加额
方法 2 ：募集资金净额=募集资金总额—各项发行费用（含增值税）
—印花税—登记费
募集资金净额
请问哪一种方法更合理？谢谢

回答人：chenyiwei
个人建议采用第二种方法，因为发行费用可抵扣的进项税额并不会专门补充划入募集资金专户，采用方法 2 可使募集资金金额与划入专户的金额一致，便于监管。